【裁判字號】    99,交聲,738
【裁判日期】    990211
【裁判案由】    聲明異議
【裁判全文】
臺灣臺中地方法院交通事件裁定         99年度交聲字第738號
原處分機關  交通部公路總局臺中區監理所臺中市監理站
異  議  人
即受處分人  甲○○
上列異議人即受處分人因違反道路交通管理處罰條例案件，對於
交通部公路總局臺中區監理所臺中市監理站於民國99年1月5日所
為之處分（裁監稽違字第裁61-G9H057112號），聲明異議，本院
裁定如下：
    主    文
異議駁回。
    理    由
一、原處分機關略以：異議人即受處分人甲○○騎乘車牌號碼XN
    8-022號重型機車，於民國98年2月23日21時10分許，在臺中
    市○○路22之4號前，因「在顯有妨礙他車通行處所停車」
    之違規，經臺中市警察局第二分局員警依道路交通管理處罰
    條例第56條第1項第5款逕行舉發。異議人未於期限內到案，
    本所遂於99年1月5日以裁監稽違字第裁61-G9H057112號裁決
    書，裁處受處分人罰鍰新臺幣（下同）1200元，逾期則依裁
    決書處罰主文規定裁處等語。
二、聲明異議意旨略以：違規時間是98年2月23日，伊已在期間
    內至車籠埔全家便利商店繳款600元，收據已保留至98年12
    月份，事情已過了1年，收據已經丟了，事隔1年才又收到裁
    決書，第一次申訴時以為是新的罰單未收到，可是後來收到
    1份有照片的回函看到照片才發現已經繳款，那請問要繳費
    幾次？而且600元不繳，要繳1200元？
三、按汽車駕駛人停車時，在顯有妨礙其他人、車通行處所停車
    者，處新臺幣600元以上1200元以下罰鍰；又逾越應到案期
    限60日以上，繳納罰鍰或逕行裁決處罰者，處新臺幣1200元
    罰鍰；道路交通管理處罰條例第56條第1項第5款、違反道路
    交通管理事件統一裁罰基準表分別定有明文。
四、經查：
（一）異議人騎乘車牌號碼XN8-022號重型機車，於98年2月23日
      21時10分許，在臺中市○○路22之4號前，因在顯有妨礙
      他車通行處所停車之違規行為，經臺中市警察局第二分局
      員警依道路交通管理處罰條例第56條第1項第5款逕行舉發
      等情，此有臺中市警察局第二分局舉發違反道路交通管理
      事件通知單、交通部公路總局臺中區監理所臺中市監理站
      99年1月5日裁監稽違字第裁61-G9H057112號裁決書及採證
      照片各1份附卷可稽，且異議人對上揭違規之事實並不爭
      執，是異議人上開違規行為，應堪認定。
（二）異議人固辯稱：伊因騎乘機車在顯有妨礙他車通行處所停
      車，收取罰單後已向代收機構繳款云云。惟本件交通違規
      案件，經原處分機關利用「超商代收違規查詢系統」，利
      用本件舉發單號第G9H057112號為設定條件查詢結果，並
      無任何本件由統一、全家、福客多、萊爾富、富群、中日
      等超商代收違規罰鍰之繳款紀錄，此有原處分機關提出之
      超商代收違規查詢資料、違規查詢報表各1份在卷為憑，
      且原處分機關承辦人員亦表示一般超商代收違規罰鍰後，
      監理單位之「即時銷案作業系統」即會有銷號明細日報表
      可供查證，然本件交通違規確實並無超商代收違規罰鍰銷
      案之紀錄。再者，異議人僅稱已經向車籠埔之全家便利商
      店繳納罰鍰云云，惟經本院以公務電話向全家便利超商總
      公司查詢結果表示，臺中縣太平市地區有許多全家便利商
      店之分店，並無針對「車籠埔」區域作註記，因此，並無
      法確定異議人所指之分店確實之店址；又全家便利商店總
      公司並表示，公司內部之電腦視窗僅能查詢4個月內之代
      收罰鍰紀錄，而實際繳費之駐點超商則會保留紀錄1年，
      而原處分機關承辦人員亦曾經依據異議人之申訴理由向全
      家便利商店總公司查詢，亦經總公司人員表示必須提供店
      號、店址，甚至於代收單據，始能明確查證，且公司系統
      僅能保留半年之時間；是以，依據現有事證，既無從查證
      異議人確實已於期限內繳納罰鍰之情，而異議人本身亦無
      法提供繳納罰鍰之明確時間、超商地址或代收單據，以供
      本院查證，在無任何佐證之情況下，尚難單憑異議人個人
      之辯解，據以採信。
五、綜上所述，異議人於前揭時地，騎乘重型機車，在顯有妨礙
    他車通行處所停車之違規行為，應堪認定。從而，原處分機
    關依道路交通管理處罰條例第56條第1項第5款及違反道路交
    通管理事件統一裁罰基準表之規定，裁處異議人罰鍰1200元
    ，於法並無違誤，異議人既未能提出已經於期限內繳納罰鍰
    之證明，尚難據以採信其說詞。是以，本件異議人之異議為
    無理由，應予駁回。
六、據上論斷，應依道路交通管理處罰條例第87條第2項，道路
    交通案件處理辦法第19條，裁定如主文。
中    華    民    國    99    年    2     月    11    日
                  交通法庭    法  官  巫淑芳
上正本證明與原本無異。
如不服本裁定，應於送達後5日內，向本院提出抗告狀。
                              書記官  巫偉凱
中    華    民    國    99    年    2     月    11    日

司法院資訊處製作；財團法人民間司法改革基金會備份。
